【裁判字號】    92,毒抗,184
【裁判日期】    921015
【裁判案由】    聲請強制戒治
【裁判全文】
臺灣高等法院高雄分院刑事裁定                    九十二年度毒抗字第一八四號
    抗  告  人  甲○
    即  被  告
右列抗告人因聲請強制戒治案件，不服臺灣高雄地方法院中華民國九十二年八月二十
日裁定（九十二年度毒聲字第五二○五號），提起抗告，本院裁定如左：
    主  文
抗告駁回。
    理  由
一、抗告意旨略以：抗告人甲○於民國八十七年六月三日原應前往臺灣高雄地方法院
    報到執行觀察勒戒，因沒接到通知，而於八十七年六月三日為警查獲吸食毒品，
    送法院裁定觀察勒戒及強制戒治，於強制戒治結訓後接押殘刑於屏東監獄，又於
    八十八年六月三日借提高雄地方法院裁定觀察勒戒，於八十八年六月二十四日觀
    察勒戒成功，還押屏東監獄，不知為何八十八年六月三日又借提於臺灣高雄地方
    法院觀察勒戒，原本只有一案合併，不知為何又分做二次裁定執行，為此提出抗
    告，懇請查明原因云云。
二、按犯毒品危害防制條例第十條（即施用第一、二級毒品）之罪者，經觀察、勒戒
    後認施用有繼續施用毒品之傾向，由檢察官聲請法院裁定令入戒治處所施以強制
    戒治，經依第二十條第二項強制戒治期滿後，應由檢察官為不起訴之處分。經依
    第二十三條第一項前項為不起訴之處分，五年內再犯第十條之罪者，應由檢察官
    聲請法院裁定先令入戒治處所施以強制戒治。三犯以上者，亦同。毒品危害防制
    條例第二十條第二項、第二十三條第二項分別定有明文。
三、經查：
（一）被告甲○前因施用毒品案件，經臺灣高雄地方法院依職權裁定送觀察、勒戒，
      認無繼續施用毒品之傾向，於八十八年六月二十四日，以八十七年度訴字第九
      三五號判決免刑；嗣又因施用毒品案件，經裁定送觀察、勒戒及強制戒治期滿
      後，經臺灣高雄地方法院檢察署檢察官於八十八年七月十五日，以八十八年度
      戒偵字第五三號為不起訴處分，此有臺灣高等法院被告全國前案紀錄表、臺灣
      高雄地方法院檢察署檢察官八十八年度戒毒偵字第五三號不起訴處分書各一份
      在卷可稽。
（二）被告於九十二年六月六日，在高雄市○○區○○街十八巷二十號住處，為警搜
      索查獲後，經警採集其尿液，送請高雄市立凱旋醫院以免疫學分析法及ＧＣ＼
      ＭＳ方法（氣相層析質譜儀分析法）檢驗結果，呈嗎啡及甲基安非他命陽性反
      應，此有該院九十二年六月十九日高市凱醫檢字第０一一二八號煙毒尿液檢驗
      成績書及姓名代碼尿液送驗對照管制表各一份附卷可按。而依行政院衛生署藥
      物食品檢驗局七十三藥檢壹字第０三０二二一號函所載：海洛因施用入人體後
      水解還原成嗎啡，再循嗎啡之代謝方式排體外。又海洛因經施用入人體，平均
      約二十六小時內由其尿液中可檢出嗎啡陽性反應，此亦經行政院衛生署藥物食
      品檢驗局民國八十一年九月八日（八一）藥檢壹字第八一一四八八五號函示在
      案。又常人如未吸用安非他命，其尿液應無甲基安非他命反應，倘有吸用者，
      約百分之七十於二十四小時內自尿中排出，約百分之九十於九十六小時自尿中
      排出，故推算吸用時間距採尿時間最長可能不會超過四日，此有行政院衛生署
      藥物食品檢驗局八十一年二月八日（八一）藥檢壹字第００一一五六號函示可
      憑。從而，被告之尿液經送驗結果，既呈嗎啡及甲基安非他命陽性反應，參之
      上開函示意旨，足見其於前揭採尿時間往前回溯二十六小時內之某時及往前回
      溯四日內之某時（均不含公權力拘束之時間），各有施用第一級毒品海洛因、
      第二級毒品安非他命一次無訛，被告於警、偵訊時，否認有何施用毒品之犯行
      ，顯然不足採信。
四、原審法院因而依毒品危害防制條例第二十三條第二項但書規定，裁定令抗告人入
    戒治處所施以強制戒治一年，於法並無不合。抗告意旨以與原審九十二年度毒聲
    字第五二○五號裁定內容無關之已於八十七年、八十八年間觀察勒戒、強制戒治
    事由提出抗告，指摘原裁定不當，為無理由，應予駁回。
據上論結，應依刑事訴訟法第四百十二條，裁定如主文。
中      華      民    國      九十二      年      十    月    十五   日
                              臺灣高等法院高雄分院刑事第二庭
                                  審判長法官  林正雄
                                        法官  黃壽燕
                                        法官  黃蕙芳
右正本證明與原本無異。
不得再抗告。
                                  法院書記官  郭蘭蕙
中    華    民    國      九十二      年      十      月      十五      日


司法院資訊處製作；財團法人民間司法改革基金會備份。
